臺灣臺北地方法院民事裁定　　　99年度財管字第84號
聲　請　人　臺北市政府
法定代理人　郝龍斌
上列聲請人聲請指定被繼承人陳奉珍之遺產管理人事件，本院裁
定如下：
    主      文
指定陳全興（男、民國○○年○月○○日生、身分證統一編號：Ｚ0000
00000號）、陳志仁（男、民國○○年○月○日生、身分證統一編號
：Ｚ000000000號）、陳建華（男、民國○○年○月○○日生、身分證
統一編號：Ｚ000000000號）、陳奉山（男、民國○○年○○月○日生
、身分證統一編號：Ｚ000000000號）為被繼承人陳奉珍（男、民
國○○年○月○○日生、身分證統一編號：Ｚ000000000號、生前住所
：臺北市○○路331號3樓、於民國97年2月21日死亡）之遺產管
理人。
准對被繼承人陳奉珍之繼承人為承認繼承之公示催告。
被繼承人陳奉珍之大陸地區以外之繼承人，應自前項公示催告最
後登載新聞紙之日起，壹年內承認繼承，上述期限屆滿，無繼承
人承認繼承時，被繼承人陳奉珍之遺產，於清償債權，並交付遺
贈物後，如有剩餘即歸屬國庫。
遺產管理人應於本裁定確定之日起貳拾日內將本裁定登載公報、
新聞紙或其他相類之傳播工具，並將登載證據檢送本院，逾期視
為撤回公示催告之聲請。
程序費用由被繼承人陳奉珍之遺產負擔。
理      由
一、按繼承開始時，繼承人有無不明，而無親屬會議或親屬會議
    未於一個月內選定遺產管理人者，利害關係人得聲請法院選
    任遺產管理人，定六個月以上之期限，公告繼承人，命其於
    期限內承認繼承，民法第1177條、第1178條第1項、第2項規
    定甚明。
二、本件聲請意旨略以：被繼承人陳奉珍應繳納98年度使用牌照
    稅5,852元，尚未繳納，其遺有坐落雲林縣大埤鄉聯美村部
    興3號房屋持分1/5（該屋之其他共有人為陳全興、陳志仁、
    陳建華、陳奉山等4人）、車號HW-3128車輛及福益實業股份
    有限公司投資。因被繼承人陳奉珍於97年2月21日死亡，其
    繼承人均拋棄繼承，又無親屬會議於民法第1177條所定期限
    內選定遺產管理人，以致稅捐無法徵起，爰依法聲請鈞院選
    定被繼承人陳奉珍之遺產管理人等語。
三、聲請人主張上開事實，業據其提出被繼承人除戶謄本、繼承
    系統表、本院家事法庭函、欠稅總歸戶查詢情形表、全國財
    產總歸戶查詢清單、雲林縣大埤鄉聯美村部興3號房屋稅主
    檔查詢畫面、福益實業股份有限公司資本資料等件為證，堪
    認被繼承人陳奉珍所遺財產，目前確屬無人繼承之狀態，有
    為被繼承人陳奉珍選定遺產管理人之必要；又本院查無被繼
    承人陳奉珍之親屬曾經召開親屬會議，或曾經議決被繼承人
    陳奉珍之遺產管理人，並依民法第1177條向本院報明之情形
    ，是聲請人自得以利害關係人之身分，聲請本院選定遺產管
    理人。本院曾徵詢被繼承人陳奉珍之兄弟陳全興、陳志仁、
    陳建華、陳奉山等4人是否願任遺產管理人，渠等均表達無
    意願云云，惟本院認陳全興、陳志仁、陳建華、陳奉山等4
    人為為被繼承人之兄弟，且渠等亦與被繼承人陳奉珍共有坐
    落雲林縣大埤鄉聯美村部興3號房屋，而認陳全興、陳志仁
    、陳建華、陳奉山對被繼承人之財產狀況最有利害關係，故
    指定陳全興、陳志仁、陳建華、陳奉山為被繼承人陳奉珍之
    遺產管理人，且應依法為承認繼承之公示催告。
四、依非訟事件法第21條第2項、民事訴訟法第78條之規定，裁
    定如主文。
中    華    民    國   100    年    4     月    19    日
                  家事法庭法  官  李莉苓
以上正本係照原本作成。
如對本裁定抗告，須於裁定送達後 10 日之不變期間內，向本院
提出抗告狀。
中    華    民    國   100    年    4     月    19    日
                          書記官  譚鈺陵